臺灣高雄地方法院刑事裁定　　　　　　　 96年度聲再字第4號
聲　請　人
即受判決人　甲○○
上列聲請人因傷害案件，對本院95年度簡上字第1295號確定判決
聲請再審，本院裁定如下：
    主  文
再審之聲請駁回。
    理  由
一、本件聲請再審意旨略以：(一)聲請人即受判決人甲○○曾於原
    審審理中，向告訴人蘇弘助求診之邱綜合醫院調取病歷資料
    ，發現告訴人有多年高血壓病史，且長年服用抗血壓劑，告
    訴人亦曾自承患有癲癇症，發作時會自行倒地，而告訴人於
    95 年3月17日案發後尚開大卡車返家及自行至長庚醫院就診
    治療，經觀察二日後無礙出院，爾後始再於8 日後即95年3
    月25日至邱綜合醫院急診，此均與新光醫院神經科陳威宏醫
    師、連立明醫師所著「認識腦中風」等文章所述腦中風之病
    況相符，足可推知告訴人於案發時係因高血壓引起腦中風昏
    倒跌傷，與聲請人無涉，足以證明告訴人片面指訴遭聲請人
    毆打昏倒地上之情節，與事實不符，足以推翻原確定判決之
    事實認定，此部分即有刑事訴訟法第420 條第1 項第6 款之
    「因發現確實之新證據，足認有罪判決之人應受無罪、免訴
    、免刑或輕於原判決所認罪名之判決者」之情形。(二)另聲請
    人曾於上訴理由狀及96年1 月30日聲請調查證據狀中，聲請
    原審向長庚醫院高雄分院及健保局高屏分局調閱告訴人自90
    年起至95年之歷年就醫紀錄，並向長庚醫院高雄分院函詢：
    告訴人所提該院之診斷證明書所載傷勢，究係何物所傷；及
    受傷後有無可能9 日後再發生邱綜合醫院所開立診斷證明書
    上所載之顱內出血等傷害。以上證據之調查均有助於明瞭告
    訴人之傷勢究係被告毆打所致抑或因告訴人腦中風昏倒跌傷
    所致。但原審對聲請人之證據調查聲請均置若罔聞，顯然有
    刑事訴訟法第421 條所定之「足生影響於判決之重要證據漏
    未審酌」之違誤。為此聲請再審等語。
二、經查：
  (一)聲請人所涉傷害犯行，業經本院高雄簡易庭於95年8 月30日
    以95年度簡字第5389號判決判處有期徒刑6 月，嗣經檢察官
    及聲請人均提起上訴，而於96年2 月13日經本院以95年簡上
    字第1295號均駁回上訴而告確定，此有前開判決書及臺灣高
    等法院被告前案紀錄表各1 件在卷可稽，並經本院調取前開
    案件卷宗核閱無誤。
  (二)按刑事訴訟法第420 條第1 項第6 款所謂「發現確實之新證
    據」，係指該證據於事實審法院判決前業已存在，為法院、
    當事人所不知，不及調查斟酌，至其後始行發現，且就證據
    本身形式觀察，固不以絕對不須經過調查程序為條件，但必
    須顯然可認為足以動搖原有罪之確定判決，而為受判決人無
    罪、免訴、免刑或輕於原判決所認罪名之判決者為限。亦即
    該「新證據」須可認為確實具有足以動搖原確定判決，而對
    受判決人為更有利判決之「確實性」外；尚須具備該證據係
    在事實審法院於判決前已存在，因未經發現，不及調查斟酌
    ，或審判時未經注意，至其後始行發現之「嶄新性」特質，
    二者均屬不可或缺。而查，聲請人據以主張「發現確實之新
    證據」者，其中關於告訴人所提邱綜合醫院之病歷資料、診
    斷證明書、告訴人之警詢、偵查及審判筆錄、告訴人之附帶
    民事訴訟起訴狀等證據，均屬原審審判中已經存在，且早經
    法院及當事人所知悉，並經法院調查審酌者，並非判決後始
    行發現，自與本款所定「嶄新性」之要件不合。另聲請人今
    雖又提出陳威宏、連立明所著「認識腦中風」一文，及徐光
    南所著「高血壓與腦血管疾病」一文，然細譯該文內容，均
    僅粗略說明腦中風之類型、引發原因、症狀等，並非一望即
    能據之推翻動搖原有罪確定判決，而為被告無罪、免訴、免
    刑或輕於原判決之罪名，亦不符本款「確實性」之要件。此
    外，聲請人又未提出何等確實之新證據供本院審酌，是聲請
    人所提出之證據，顯皆不符刑事訴訟法第420 條第1 項第6
    款所謂得據以提出再審之「確實新證據」，此部分之聲請，
    當無理由。
  (三)次按刑事訴訟法第421 條所謂「足生影響於判決之重要證據
    漏未審酌者」，係指於事實審判決前，已經發現並提出之證
    據，但法院漏未審酌，因而足生影響於判決者為限。亦即，
    係指當事人已提出之證據未加審認，或被捨棄不予採用，但
    原判決並未敘明其理由者，且該證據自形式觀察，顯然可認
    為足以動搖原有罪之確定判決，而為受判決人無罪、免訴、
    免刑或輕於原判決所認罪名之判決者。經查，聲請人確曾於
    原審判決前之96年1 月30日聲請調查證據狀中，向原審聲請
    向長庚醫院高雄分院及健保局高屏分局調閱告訴人自90年起
    至95年之歷年就醫紀錄，並向長庚醫院高雄分院函詢：告訴
    人所提該院之診斷證明書所載傷勢，究係何物所傷；及受傷
    後有無可能9 日後再發生邱綜合醫院所開立診斷證明書上所
    載之顱內出血等傷害。而原審並未加審認，亦未調查，且判
    決理由亦未敘明不予調查之理由。然告訴人因遭聲請人於95
    年3 月17日毆打，因而受有「頭部外傷，上唇開放性傷口撕
    裂傷2.5 公分，左手左足腫脹麻木」等傷害乙情，既有告訴
    人所提長庚醫院高雄分院診斷證明書在卷足稽，可見縱然原
    審未調查聲請人聲請之上揭證據方法，亦不足推翻動搖原有
    罪確定判決，而為被告無罪、免訴、免刑或輕於原判決之罪
    名，自與本條所定「足生影響於判決者」之要件不符。
四、此外，聲請人復未指出原審判決有其他符合刑事訴訟法所規
    定聲請再審之理由及附具相關證據，是聲請人聲請再審之程
    式顯於法未合，依上述說明，應逕以裁定駁回之。
五、據上論斷，應依刑事訴訟法第433 條規定，裁定如主文。
中　　華　　民　　國　　96　　年　　4 　　月　　9 　　日
              刑事第十四庭審判長法　官  謝雨真
                                法  官  林瑋桓
                                法  官  紀凱峰
以上正本證明與原本無異。
本裁定不得抗告。
中　　華　　民　　國　　96　　年　　4 　　月　　20　　日
　　　　　　　　　　　　　　　　書記官  黃進遠
